{"present": {"1 Singular": {"Affirmative": "taispe\u00e1naim", "Question": "an dtaispe\u00e1naim?", "Negative": "n\u00ed thaispe\u00e1naim"}, "2 Singular": {"Affirmative": "taispe\u00e1nann t\u00fa", "Question": "an dtaispe\u00e1nann t\u00fa?", "Negative": "n\u00ed thaispe\u00e1nann t\u00fa"}, "3 Singular": {"Male": {"Affirmative": "taispe\u00e1nann s\u00e9", "Question": "an dtaispe\u00e1nann s\u00e9?", "Negative": "n\u00ed thaispe\u00e1nann s\u00e9"}, "Female": {"Affirmative": "taispe\u00e1nann s\u00ed", "Question": "an dtaispe\u00e1nann s\u00ed?", "Negative": "n\u00ed thaispe\u00e1nann s\u00ed"}}, "1 Plural": {"Compressed": {"Affirmative": "taispe\u00e1naimid", "Question": "an dtaispe\u00e1naimid?", "Negative": "n\u00ed thaispe\u00e1naimid"}, "Extended": {"Affirmative": "taispe\u00e1nann muid", "Question": "an dtaispe\u00e1nann muid?", "Negative": "n\u00ed thaispe\u00e1nann muid"}}, "2 Plural": {"Affirmative": "taispe\u00e1nann sibh", "Question": "an dtaispe\u00e1nann sibh?", "Negative": "n\u00ed thaispe\u00e1nann sibh"}, "3 Plural": {"Affirmative": "taispe\u00e1nann siad", "Question": "an dtaispe\u00e1nann siad?", "Negative": "n\u00ed thaispe\u00e1nann siad"}, "Passive": {"Affirmative": "taispe\u00e1ntar", "Question": "an dtaispe\u00e1ntar?", "Negative": "n\u00ed thaispe\u00e1ntar"}}, "future": {"1 Singular": {"Affirmative": "taispe\u00e1nfaidh m\u00e9", "Question": "an dtaispe\u00e1nfaidh m\u00e9?", "Negative": "n\u00ed thaispe\u00e1nfaidh m\u00e9"}, "2 Singular": {"Affirmative": "taispe\u00e1nfaidh t\u00fa", "Question": "an dtaispe\u00e1nfaidh t\u00fa?", "Negative": "n\u00ed thaispe\u00e1nfaidh t\u00fa"}, "3 Singular": {"Male": {"Affirmative": "taispe\u00e1nfaidh s\u00e9", "Question": "an dtaispe\u00e1nfaidh s\u00e9?", "Negative": "n\u00ed thaispe\u00e1nfaidh s\u00e9"}, "Female": {"Affirmative": "taispe\u00e1nfaidh s\u00ed", "Question": "an dtaispe\u00e1nfaidh s\u00ed?", "Negative": "n\u00ed thaispe\u00e1nfaidh s\u00ed"}}, "1 Plural": {"Compressed": {"Affirmative": "taispe\u00e1nfaimid", "Question": "an dtaispe\u00e1nfaimid?", "Negative": "n\u00ed thaispe\u00e1nfaimid"}, "Extended": {"Affirmative": "taispe\u00e1nfaidh muid", "Question": "an dtaispe\u00e1nfaidh muid?", "Negative": "n\u00ed thaispe\u00e1nfaidh muid"}}, "2 Plural": {"Affirmative": "taispe\u00e1nfaidh sibh", "Question": "an dtaispe\u00e1nfaidh sibh?", "Negative": "n\u00ed thaispe\u00e1nfaidh sibh"}, "3 Plural": {"Affirmative": "taispe\u00e1nfaidh siad", "Question": "an dtaispe\u00e1nfaidh siad?", "Negative": "n\u00ed thaispe\u00e1nfaidh siad"}, "Passive": {"Affirmative": "taispe\u00e1nfar", "Question": "an dtaispe\u00e1nfar?", "Negative": "n\u00ed thaispe\u00e1nfar"}}, "past": {"1 Singular": {"Affirmative": "thaispe\u00e1in m\u00e9", "Question": "ar thaispe\u00e1in m\u00e9?", "Negative": "n\u00edor thaispe\u00e1in m\u00e9"}, "2 Singular": {"Affirmative": "thaispe\u00e1in t\u00fa", "Question": "ar thaispe\u00e1in t\u00fa?", "Negative": "n\u00edor thaispe\u00e1in t\u00fa"}, "3 Singular": {"Male": {"Affirmative": "thaispe\u00e1in s\u00e9", "Question": "ar thaispe\u00e1in s\u00e9?", "Negative": "n\u00edor thaispe\u00e1in s\u00e9"}, "Female": {"Affirmative": "thaispe\u00e1in s\u00ed", "Question": "ar thaispe\u00e1in s\u00ed?", "Negative": "n\u00edor thaispe\u00e1in s\u00ed"}}, "1 Plural": {"Compressed": {"Affirmative": "thaispe\u00e1namar", "Question": "ar thaispe\u00e1namar?", "Negative": "n\u00edor thaispe\u00e1namar"}, "Extended": {"Affirmative": "thaispe\u00e1in muid", "Question": "ar thaispe\u00e1in muid?", "Negative": "n\u00edor thaispe\u00e1in muid"}}, "2 Plural": {"Affirmative": "thaispe\u00e1in sibh", "Question": "ar thaispe\u00e1in sibh?", "Negative": "n\u00edor thaispe\u00e1in sibh"}, "3 Plural": {"Compressed": {"Affirmative": "thaispe\u00e1in siad", "Question": "ar thaispe\u00e1in siad?", "Negative": "n\u00edor thaispe\u00e1in siad"}, "Extended": {"Affirmative": "thaispe\u00e1nadar", "Question": "ar thaispe\u00e1nadar?", "Negative": "n\u00edor thaispe\u00e1nadar"}}, "Passive": {"Affirmative": "taispe\u00e1nadh", "Question": "ar taispe\u00e1nadh?", "Negative": "n\u00edor taispe\u00e1nadh"}}, "condi": {"1 Singular": {"Affirmative": "thaispe\u00e1nfainn", "Question": "an dtaispe\u00e1nfainn?", "Negative": "n\u00ed thaispe\u00e1nfainn"}, "2 Singular": {"Affirmative": "thaispe\u00e1nf\u00e1", "Question": "an dtaispe\u00e1nf\u00e1?", "Negative": "n\u00ed thaispe\u00e1nf\u00e1"}, "3 Singular": {"Male": {"Affirmative": "thaispe\u00e1nfadh s\u00e9", "Question": "an dtaispe\u00e1nfadh s\u00e9?", "Negative": "n\u00ed thaispe\u00e1nfadh s\u00e9"}, "Female": {"Affirmative": "thaispe\u00e1nfadh s\u00ed", "Question": "an dtaispe\u00e1nfadh s\u00ed?", "Negative": "n\u00ed thaispe\u00e1nfadh s\u00ed"}}, "1 Plural": {"Compressed": {"Affirmative": "thaispe\u00e1nfaimis", "Question": "an dtaispe\u00e1nfaimis?", "Negative": "n\u00ed thaispe\u00e1nfaimis"}, "Extended": {"Affirmative": "thaispe\u00e1nfadh muid", "Question": "an dtaispe\u00e1nfadh muid?", "Negative": "n\u00ed thaispe\u00e1nfadh muid"}}, "2 Plural": {"Affirmative": "thaispe\u00e1nfadh sibh", "Question": "an dtaispe\u00e1nfadh sibh?", "Negative": "n\u00ed thaispe\u00e1nfadh sibh"}, "3 Plural": {"Compressed": {"Affirmative": "thaispe\u00e1nfaid\u00eds", "Question": "an dtaispe\u00e1nfaid\u00eds?", "Negative": "n\u00ed thaispe\u00e1nfaid\u00eds"}, "Extended": {"Affirmative": "thaispe\u00e1nfadh siad", "Question": "an dtaispe\u00e1nfadh siad?", "Negative": "n\u00ed thaispe\u00e1nfadh siad"}}, "Passive": {"Affirmative": "thaispe\u00e1nfa\u00ed", "Question": "an dtaispe\u00e1nfa\u00ed?", "Negative": "n\u00ed thaispe\u00e1nfa\u00ed"}}, "imper": {"1 Singular": {"Affirmative": "taispe\u00e1naim!", "Negative": "n\u00e1 taispe\u00e1naim!"}, "2 Singular": {"Affirmative": "taispe\u00e1in!", "Negative": "n\u00e1 taispe\u00e1in!"}, "3 Singular": {"Male": {"Affirmative": "taispe\u00e1nadh s\u00e9!", "Negative": "n\u00e1 taispe\u00e1nadh s\u00e9!"}, "Female": {"Affirmative": "taispe\u00e1nadh s\u00ed!", "Negative": "n\u00e1 taispe\u00e1nadh s\u00ed!"}}, "1 Plural": {"Compressed": {"Affirmative": "taispe\u00e1naimis!", "Negative": "n\u00e1 taispe\u00e1naimis!"}, "Extended": {"Affirmative": "taispe\u00e1nadh muid!", "Negative": "n\u00e1 taispe\u00e1nadh muid!"}}, "2 Plural": {"Affirmative": "taispe\u00e1naig\u00ed!", "Negative": "n\u00e1 taispe\u00e1naig\u00ed!"}, "3 Plural": {"Compressed": {"Affirmative": "taispe\u00e1naid\u00eds!", "Negative": "n\u00e1 taispe\u00e1naid\u00eds!"}, "Extended": {"Affirmative": "taispe\u00e1nadh siad!", "Negative": "n\u00e1 taispe\u00e1nadh siad!"}}, "Passive": {"Affirmative": "taispe\u00e1ntar!", "Negative": "n\u00e1 taispe\u00e1ntar!"}}, "pastConti": {"1 Singular": {"Affirmative": "thaispe\u00e1nainn", "Question": "an dtaispe\u00e1nainn?", "Negative": "n\u00ed thaispe\u00e1nainn"}, "2 Singular": {"Affirmative": "thaispe\u00e1nt\u00e1", "Question": "an dtaispe\u00e1nt\u00e1?", "Negative": "n\u00ed thaispe\u00e1nt\u00e1"}, "3 Singular": {"Male": {"Affirmative": "thaispe\u00e1nadh s\u00e9", "Question": "an dtaispe\u00e1nadh s\u00e9?", "Negative": "n\u00ed thaispe\u00e1nadh s\u00e9"}, "Female": {"Affirmative": "thaispe\u00e1nadh s\u00ed", "Question": "an dtaispe\u00e1nadh s\u00ed?", "Negative": "n\u00ed thaispe\u00e1nadh s\u00ed"}}, "1 Plural": {"Compressed": {"Affirmative": "thaispe\u00e1naimis", "Question": "an dtaispe\u00e1naimis?", "Negative": "n\u00ed thaispe\u00e1naimis"}, "Extended": {"Affirmative": "thaispe\u00e1nadh muid", "Question": "an dtaispe\u00e1nadh muid?", "Negative": "n\u00ed thaispe\u00e1nadh muid"}}, "2 Plural": {"Affirmative": "thaispe\u00e1nadh sibh", "Question": "an dtaispe\u00e1nadh sibh?", "Negative": "n\u00ed thaispe\u00e1nadh sibh"}, "3 Plural": {"Compressed": {"Affirmative": "thaispe\u00e1naid\u00eds", "Question": "an dtaispe\u00e1naid\u00eds?", "Negative": "n\u00ed thaispe\u00e1naid\u00eds"}, "Extended": {"Affirmative": "thaispe\u00e1nadh siad", "Question": "an dtaispe\u00e1nadh siad?", "Negative": "n\u00ed thaispe\u00e1nadh siad"}}, "Passive": {"Affirmative": "thaispe\u00e1nta\u00ed", "Question": "an dtaispe\u00e1nta\u00ed?", "Negative": "n\u00ed thaispe\u00e1nta\u00ed"}}, "subj": {"1 Singular": {"Affirmative": "go dtaispe\u00e1na m\u00e9", "Negative": "n\u00e1r thaispe\u00e1na m\u00e9"}, "2 Singular": {"Affirmative": "go dtaispe\u00e1na t\u00fa", "Negative": "n\u00e1r thaispe\u00e1na t\u00fa"}, "3 Singular": {"Male": {"Affirmative": "go dtaispe\u00e1na s\u00e9", "Negative": "n\u00e1r thaispe\u00e1na s\u00e9"}, "Female": {"Affirmative": "go dtaispe\u00e1na s\u00ed", "Negative": "n\u00e1r thaispe\u00e1na s\u00ed"}}, "1 Plural": {"Compressed": {"Affirmative": "go dtaispe\u00e1naimid", "Negative": "n\u00e1r thaispe\u00e1naimid"}, "Extended": {"Affirmative": "go dtaispe\u00e1na muid", "Negative": "n\u00e1r thaispe\u00e1na muid"}}, "2 Plural": {"Affirmative": "go dtaispe\u00e1na sibh", "Negative": "n\u00e1r thaispe\u00e1na sibh"}, "3 Plural": {"Affirmative": "go dtaispe\u00e1na siad", "Negative": "n\u00e1r thaispe\u00e1na siad"}, "Passive": {"Affirmative": "go dtaispe\u00e1ntar", "Negative": "n\u00e1r thaispe\u00e1ntar"}}, "verbal noun": "taispe\u00e1int", "verbal adjective": "taispe\u00e1nta"}